【裁判字號】    89,易,2903
【裁判日期】    891018
【裁判案由】    傷害
【裁判全文】
臺灣臺中地方法院刑事判決                        八十九年度易字第二九三號
    公  訴  人  臺灣臺中地方法院檢察署檢察官
    被      告  乙○○
右列被告因傷害案件，經檢察官提起公訴（八十九年度偵字第一三二一一號），本院
判決如左：
    主  文
乙○○傷害人之身體，處拘役伍拾日，如易科罰金，以參佰元折算壹日。
    事  實
一、乙○○因其弟與甲○○有債務糾紛，而與甲○○互有嫌隙。乙○○於民國八十九
    年五月十九日中午十二時三十分許，在台中市○○區○○路一段一○八號住家大
    樓之管理室前，見甲○○駕車在該處等候，竟心生不悅，上前拉扯其頭髮及毆打
    其右臉部，甲○○因而受有右臉多處抓傷併皮膚缺損之傷害。
二、案經甲○○訴由台中市警察局第五分局報告台灣台中地方法院檢察署檢察官偵查
    起訴。
    理  由
一、訊據被告乙○○矢口否認有何右揭傷害之犯行，於本院審理時辯稱：因伊弟欠甲
    ○○錢，甲○○經常至伊住處搔擾，當天伊站在伊住家大樓之管理室前等候伊先
    生王文昌開車過來，便看見甲○○將車停在附近二、三十公尺遠處，人站在車外
    ，她突然跑過來，伊便逃跑，她追到伊時便將伊手拉住，伊手一直揮，她就用行
    動電話打伊胸部，伊即趕緊跑到伊先生車內，並未出手打她云云。經查右揭事實
    ，業據告訴人甲○○指訴甚詳，且證人即被告之夫王文昌於本院審理時亦證稱：
    當天有看到告訴人與渠妻拉扯乙情，復有告訴人之診斷證明書一紙及受傷相片二
    張附卷可稽。而被告於檢察官訊問時供稱：「（是否於程女〔即甲○○〕所述時
    、地打傷她？）沒有，我有看到她，我誤以為她要討債，所以我就與我先生駕車
    離開」、「（妳與告訴人有無糾紛或仇隙？）沒有」云云，完全否認有與告訴人
    肢體接觸之情事。衡情倘被告確未出手毆打告訴人，何以於檢察官訊問時刻意隱
    瞞當天有與告訴人肢體接觸之事。是被告所辯，顯係飾卸之詞，不足採信。本件
    事證明確，被告之犯行應堪認定。
二、核被告所為，係犯刑法第二百七十七條第一項之傷害罪。爰審酌被告之素行、犯
    罪之動機、手段、所生損害及犯罪後態度等一切情狀，量處如主文所示之刑，並
    諭知易科罰金之折算標準。
據上論斷，應依刑事訴訟法第二百九十九條第一項前段，刑法第二百七十七條第一項
、第四十一條，罰金罰鍰提高標準條例第一條前段、第二條，判決如主文。
中      華      民      國    八十九    年      十      月     十八     日
                                  臺灣臺中地方法院刑事第六庭
                                      法  官    許  秀  芬
右正本證明與原本無異。
如不服本判決，應於判決送達後十日內向本院提出上訴狀，上訴於臺灣高等法院臺中
分院( 須附繕本 )。
                                      書記官
中      華      民      國    八十九    年      十      月     十八     日
刑法第二百七十七條第一項：
傷害人之身體或健康者，處三年以下有期徒刑、拘役或一千元以下罰金。


司法院資訊處製作；財團法人民間司法改革基金會備份。
